【裁判字號】    99,審訴,133
【裁判日期】    990319
【裁判案由】    毒品危害防制條例
【裁判全文】
臺灣士林地方法院刑事判決             99年度審訴字第133號
公  訴  人  臺灣士林地方法院檢察署檢察官
被      告  甲○○
上列被告因違反毒品危害防制條例案件，經檢察官提起公訴（99
年度毒偵字第6 號），被告於本院準備程序中就被訴事實為有罪
之陳述，經本院合議庭裁定由受命法官獨任行簡式程序審理，並
判決如下：
    主  文
甲○○施用第一級毒品，累犯，處有期徒刑捌月，扣案之海洛因
（驗餘淨重零點零零伍伍公克）沒收銷燬，扣案盛裝前開海洛因
所用之包裝袋壹只沒收。
    事  實
一、甲○○前因施用第一級毒品案件，經本院以96年度毒聲字第
    473 號裁定送觀察、勒戒後，認有繼續施用毒品之傾向，再
    經本院以97年度毒聲字第84號裁定令入戒治處所施以強制戒
    治，於民國97年11月12日停止戒治執行完畢釋放出所，並經
    臺灣士林地方法院檢察署檢察官以97年度戒毒偵字第102 號
    為不起訴處分確定。另於89年間因違反麻醉藥品管理條例、
    槍砲彈藥刀械管制條例及竊盜案件，分別經臺灣高等法院先
    後以88年度上訴字第4469號、第830 號及臺灣板橋地方法院
    以88年度易緝字第256 號判決處有期徒刑6 年6 月、1 年2
    月及罰金新臺幣6 萬元、8 月確定，上揭3 罪嗣經臺灣板橋
    地方法院以91年度聲字第1002號裁定應執行有期徒刑8 年確
    定，於95年12月27日縮短刑期假釋出監，所餘期間付保護管
    束，並於96年7 月16日保護管束期滿未經撤銷假釋視為執行
    完畢（以上構成累犯）；再於98年3 月間，因施用第一級毒
    品案件，經本院以98年度審訴字第641 號判決處有期徒刑7
    月確定（此部分尚未執行完畢，不構成累犯）。詎甲○○仍
    不知悔改，復於前案強制戒治執行完畢釋放後5 年內，基於
    施用第一級毒品海洛因之犯意，於98年12月8 日上午某時許
    ，在臺北市○○區○○路508 號6 樓家中，以將海洛因摻水
    置於針筒內注射之方式，施用第一級毒品海洛因1 次。嗣於
    98年12月9 日15時50分，因另案通緝，為警於臺北市○○區
    ○○路508 號前逮捕，並扣得其所有之第一級毒品海洛因1
    包（淨重0.009 公克），經警徵得其同意後採集其尿液送驗
    ，因鑑驗結果呈嗎啡陽性反應，始查悉上情。
二、案經臺北市政府警察局北投分局報告臺灣士林地方法院檢察
    署檢察官偵查起訴，並經本院改依簡式程序審理。
    理  由
一、上揭犯罪事實，業據被告甲○○於偵查中、本院準備程序及
    審理時迭承不諱（參見偵卷第65頁、本院卷第28頁、第30頁
    ），而被告為警查獲後在警局所排尿液，經送台灣尖端先進
    生技醫藥股份有限公司以酵素免疫分析法初驗後，再以氣相
    層析質譜儀法進行確認檢驗，結果呈嗎啡（即施用海洛因之
    代謝物）陽性反應，有該公司於98年12月16日出具之濫用藥
    物檢驗報告、臺北市政府警察局北投分局查獲煙毒麻藥案件
    尿液送驗記錄簿影本各1 紙在卷可稽（附於偵卷第51頁、第
    52頁）。此外，並有被告自承為其所有且供自己施用之海洛
    因（淨重0.009 公克）扣案可憑（毒品部分經交通部民用航
    空局航空醫務中心鑑驗證實無訛，有該中心出具之航藥鑑字
    第0986447 號毒品鑑定書1 紙附於偵卷第47頁可考）。綜上
    ，足認被告自白與事實相符，可以採信，本案事證至為明確
    ，被告犯行堪以認定。又被告前因施用第一級毒品案件，經
    本院以97年度毒聲字第84號裁定令入戒治處所施以強制戒治
    ，於97年11月12日執行完畢，並經臺灣士林地方法院檢察署
    檢察官以97年度戒毒偵字第10 2號為不起訴處分確定乙情，
    有臺灣高等法院被告前案紀錄表在卷可考，應甚明確，是被
    告於上開強制戒治執行完畢釋放後5 年內，再犯本案施用毒
    品之犯行，核與毒品危害防制條例第23條第2 項所定相符，
    公訴人依法追訴，於法並無不合，本院自應依法論科。
三、按海洛因為毒品危害防制條例第2 條第2 項第1 款所稱之第
    一級毒品。核被告甲○○所為，係犯毒品危害防制條例第10
    條第1 項之施用第一級毒品罪；其持有第一級毒品海洛因進
    而施用，持有毒品之行為為施用毒品之當然手段，不另論以
    持有毒品罪（最高法院74年度台上字第3404號判例意旨參照
    ）。又被告有如事實欄所載前案科刑及執行之情形，有臺灣
    高等法院被告前案紀錄表在卷可考，其於有期徒刑執行完畢
    後5 年內，故意再犯本案有期徒刑以上之罪，為累犯，應依
    刑法第47條第1 項之規定加重其刑，公訴意旨漏未論以累犯
    ，核屬疏漏，併此指明。爰審酌被告曾因施用毒品犯行而送
    觀察、勒戒、強制戒治及判處罪刑，仍不知悛悔，復再施用
    毒品，顯見其無戒絕之決心，惟念其施用毒品乃戕害自己身
    心健康，尚未危及他人，犯後坦承犯行，態度良好，且本次
    施用毒品犯行僅有1 次，並其犯罪之動機、目的、智識程度
    及參酌公訴人之求刑（即有期徒刑8 月）等一切情狀，量處
    如主文所示之刑，以示懲儆。
四、扣案之海洛因（驗餘淨重0.0055公克），係查獲之第一級毒
    品，不問是否屬於犯人所有，應依毒品危害防制條例第18條
    第1 項前段之規定，諭知沒收銷燬。而扣案盛裝前開海洛因
    所用之包裝袋1 只，有防止毒品裸露、散逸及便利毒品攜帶
    之功能，且因得與毒品分別鑑秤其重量，即與毒品無難以析
    離而無法個別宣告沒收之情事，是該包裝袋自堪認屬供本案
    犯罪所用之物無訛，復經被告供承為其所有之物，爰依刑法
    第38條第1 項第2 款之規定，諭知沒收。
據上論斷，應依刑事訴訟法第273 條之1 第1 項、第299 條第1
項前段，毒品危害防制條例第10條第1 項、第18條第1 項前段，
刑法第11條、第47條第1 項、第38條第1 項第2 款，判決如主文
。
本案經檢察官鄭富城到庭執行職務。
中    華    民    國    99    年    3     月    19    日
                  刑事第一庭法  官  吳祚丞
以上正本證明與原本無異。
如不服本判決應於收受判決後10日內向本院提出上訴書狀，並應
敘述具體理由；其未敘述上訴理由者，應於上訴期間屆滿後20日
內向本院補提理由書（均須按他造當事人之人數附繕本）「切勿
逕送上級法院」。
                            書記官  丁梅芬
中    華    民    國    99    年    3     月    19    日
附錄論罪科刑法條：
毒品危害防制條例第10條第1 項
施用第一級毒品者，處 6 月以上 5 年以下有期徒刑。

司法院資訊處製作；財團法人民間司法改革基金會備份。
